臺灣高雄地方法院刑事判決　　　　　　 94年度簡上字第568號
上　訴　人　臺灣高雄地方法院檢察署檢察官
被　　　告　甲○○
上列上訴人因被告竊盜案件，不服本院高雄簡易庭民國94年5 月
25 日94 年度簡字第1659號第一審簡易判決（聲請簡易判決處刑
案號：93年度偵緝字第2404號、93年度偵字第14432 號）提起上
訴，及移送併案審理（94年度偵緝字第1125號），本院管轄之第
二審合議庭認不得以簡易判決處刑，改依通常程序為第一審之審
判，本院判決如下：
    主  文
原判決撤銷。
甲○○連續竊盜，累犯，處有期徒刑捌月。
    事  實
一、 甲○○前於民國85年間，因毀棄損壞、恐嚇等案件，經法
     院各判處有期徒刑6 月，應執行有期徒刑11月確定，另因
     違反麻醉藥品管理條例案件，經法院判處有期徒刑5 月確
     定，又於86年間，因偽造文書案件，經法院判處有期徒刑
     2 年確定，3 罪接續執行，於88年12月7 日假釋付保護管
     束，嗣於89年8 月30日假釋期滿未經撤銷，視為執行完畢
     ，詎其仍不知悔改，意圖為自己不法之所有，基於概括之
     犯意，連續為下列竊盜犯行：
（一）於93年7 月29日上午8 時許，在高雄市前金區○○○路10
      9 號，竊取丁○○所有之車牌號碼LYY-189 號重型機車，
      得手後，復於93年7 月間某日，明知某真實姓名年籍不詳
      ，自稱「羅文昌」之男子所持有之KSG-017 號重型機車車
      牌1 面係來歷不明之贓物（該車牌係丙○○所有，於93年
      7 月20日凌晨零時許，在高雄縣鳥松鄉實踐四村旁遭竊）
      ，竟基於收受贓物之犯意，向渠借用並予以收受，並將該
      車牌掛在前開竊得之機車自行騎用，嗣於93年8 月5 日晚
      間11時10分許（檢察官聲請簡易判決處刑書誤載為93年8
      月6 日凌晨零時5 分許），騎乘上開機車，行經高雄縣鳳
      山市○○街176巷18號前，為警查獲。
（二）於93年8 月15日上午8 時30分許，在高雄市苓雅區○○○
      路62巷40弄4 號前，竊取黃素琴所有，由乙○○使用之車
      牌號碼OJL-197 號重型機車（檢察官併辦意旨書誤載為乙○○所有），得逞後供己使用。嗣於同年月20日，甲○○
      將前開機車停放在高雄縣大寮鄉○○路16號蔡順雄之車庫
      前，車頭朝外、車尾朝內欲躲避警方查緝，蔡順雄見狀生
      疑，旋於翌日晚間9 時許，電詢警局確認該車係贓車後，
      即以大鎖鎖住前開機車，迨於同日晚間9 時40分許，甲○○由某真實姓名年籍不詳之女子載往該處欲騎乘前開機車
      之際，蔡順雄趨前詢問並表明已報警查處，甲○○聞聲逃
      逸，蔡順雄追喊小偷再由路人合力逮捕，始知上情。
二、案經高雄縣政府警察局鳳山分局、林園分局報請臺灣高雄地
    方法院檢察署檢察官偵查後聲請簡易判決處刑，及移送併案
    審理，本院合議庭認不得以簡易判決處刑，改依通常程序為
    第一審審理。
    理  由
一、按被告以外之人於審判外之陳述，雖不符刑事訴訟法第159
    條之1 、第159 條之2 、第159 條之3 、第159 條之4 之規
    定，而經當事人於審判程序同意作為證據，法院審酌該言詞
    或書面陳述作成時之情況，認為適當者，亦得為證據，當事
    人、代理人或辯護人於法院調查證據時，知有第159 條第1
    項不得為證據之情形，而未於言詞辯論終結前聲明異議者，
    視為有前項之同意，刑事訴訟法第159 條之5 定有明文。經
    查，證人丙○○、丁○○、蔡順雄、告訴人乙○○於警詢中
    之陳述，係被告以外之人於審判外之陳述，屬傳聞證據，惟
    經檢察官及被告甲○○於本院審理時同意作為證據使用，是
    依刑事訴訟法第159 條之5 第1 項之規定，上開證述具有證
    據能力，合先敘明。
二、上揭犯罪事實，業據被告於本院審理時供承不諱，核與證人
    丁○○、蔡順雄於警詢、偵訊、證人丙○○、告訴人乙○○
    於警詢中證述之情節相符，並有贓物領結3 紙、高雄縣政府
    警察局車牌遺失證明單（牌號KSG-017）、 高雄市政府警察
    局新興分局車輛協尋電腦輸入單（牌號LYY-189）、 高雄縣
    警察局車輛（尋獲）通報單（牌號LYY-189 、OJL-197）、
    高雄縣警察局車牌（尋獲）通報單（牌號KSG-017）、 車牌
    號碼KSG-017 號車輛竊盜、車牌失竊資料個別查詢報表- 查
    詢車牌認可資料、車牌號碼LYY-189 號、OJL-197 號車輛竊
    盜、車牌失竊資料個別查詢報表- 查詢車輛認可資料、高雄
    市政府警察局苓雅分局車輛協尋證明單（牌號OJL-197）、
    車籍作業系統- 查詢認可資料（牌號OJL-197）各1紙、相片
    3 張在卷可稽，足認被告自白與事實相符可採。從而，本案
    事證明確，被告犯行均洵堪認定，應予依法論處。
三、核被告所為，係犯刑法第320 條第1 項竊盜罪、第349 條第
    1 項收受贓物罪，檢察官起訴事實雖未敘及被告於93年8 月
    15日之竊盜犯行（即94年度偵字第1125號移送併案審理部分
    ），然該部分事實與起訴之事實既具有連續犯之裁判上一罪
    關係，應為起訴效力所及，本院自得一併審究。被告先後多
    次竊盜犯行，時間緊接，犯罪構成要件相同，顯係基於概括
    犯意為之，應依刑法第56條連續犯規定以一罪論，並加重其
    刑。另被告竊取車牌號碼LYY-189 號重型機車後，隨即將所
    收受KSG-017 號車牌1 面懸掛其上而使用該車，就整體犯行
    前後作目的性觀察得悉，該2 犯行間，顯有方法目的之牽連
    關係，為牽連犯，應從一重之竊盜罪處斷。又被告前於85年
    間，因毀棄損壞、恐嚇等案件，經法院各判處有期徒刑6 月
    ，應執行有期徒刑11月確定，另因違反麻醉藥品管理條例案
    件，經法院判處有期徒刑5 月確定，又於86年間，因偽造文
    書案件，經法院判處有期徒刑2 年確定，3 罪接續執行，於
    88年12月7 日假釋付保護管束，嗣於89年8 月30日假釋期滿
    未經撤銷，視為執行完畢，此有臺灣高等法院被告前案紀錄
    表1 份在卷可憑，其於執行完畢後5 年之內再犯有期徒刑以
    上本案之罪，為累犯，應依刑法第47條規定加重其刑，並遞
    加重之。原審予以論罪科刑，固非無見，惟原審未及審酌併
    案審理事實，尚有未洽，檢察官據此提起上訴，為有理由，
    應由本院合議庭將原判決撤銷，改依通常程序自為第1 審判
    決。爰審酌被告素行非佳，此次再犯本案連續竊盜犯行，顯
    見刑罰並未使其知所警惕，惟念其犯罪後已坦承犯行，所竊
    財物皆已返還被害人及告訴人等一切情狀，量處如主文所示
    之刑。
四、按檢察官聲請以簡易判決處刑之案件，經法院認為有第451
    條之1 第4 項但書之情形者，應適用通常訴訟程序審判之，
    刑事訴訟法第452 條定有明文；且對於簡易判決之上訴，準
    用刑事訴訟法第3 編第1 章及第2 章之規定。管轄第2 審之
    地方法院合議庭受理簡易判決上訴案件，應依通常程序審理
    。其認案件有刑事訴訟法第452 條之情形者，應撤銷原判決
    ，逕依通常程序為第一審判決，法院辦理刑事訴訟簡易程序
    案件應行注意事項第14項亦有規定；查本案本院於審判中發
    現被告尚有其他具裁判上一罪即併案部分之犯罪事實，不宜
    量處6 月以下之有期徒刑，足認檢察官之聲請簡易判決處刑
    為不適當，而有刑事訴訟法第451 條之1 第4 項但書第2 款
    之情形，依前揭法律規定，應由本院合議庭逕依通常程序審
    理後，而為第一審之判決，檢察官或被告如不服本判決，仍
    得於法定上訴期間內，向管轄之第2 審法院提起上訴，附此
    敘明。
據上論斷，應依刑事訴訟法第455 條之1 第1 項、第3 項、第45
2 條、第451 條之1 第4 項但書第2 款、第369 條第1 項前段、
第364 條、第299 條第1 項前段，刑法第第56條、第320 條第1
項、第349 條第1 項、第55條、第47條，罰金罰鍰提高標準條例
第1 條前段，判決如主文。
本案經檢察官戊○○到庭執行職務。
中　　華　　民　　國　　94　　年　　11　　月　　22　　日
                  刑事第九庭審判長法　官  張世賢
                                  法  官  王啟明
                                  法  官  謝梨敏
上正本證明與原本無異。
如不服本判決，應於判決送達後10日內向本院提出上訴狀（應抄
附繕本）。告訴人或被害人如對於本判決不服者，應具備理由請
求檢察官上訴，其上訴期間之計算係以檢察官收受判決正本之日
期為準。
                                書記官  林志衡
中　　華　　民　　國　　94　　年　　11　　月　　22　　日
附錄本案論罪科刑法條全文
中華民國刑法第320條
意圖為自己或第三人不法之所有，而竊取他人之動產者，為竊盜
罪，處5年以下有期徒刑、拘役或500元以下罰金。
意圖為自己或第三人不法之利益，而竊佔他人之不動產者，依前
項之規定處斷。
前2項之未遂犯罰之。
中華民國刑法第349條
收受贓物者，處3年以下有期徒刑、拘役或500元以下罰金。
搬運、寄藏、故買贓物或為牙保者，處5 年以下有期徒刑、拘役
或科或併科1千元以下罰金。
因贓物變得之財物，以贓物論。
